【裁判字號】    89,交上易,1647
【裁判日期】    890512
【裁判案由】    過失傷害
【裁判全文】
臺灣高等法院臺中分院刑事判決          民國八十九年度交上易字第一六四七號
    上  訴  人  臺灣彰化地方法院檢察署檢察官
    被      告  乙○○
右上訴人因被告過失傷害案件，不服臺灣彰化地方法院中華民國八十九年五月十二日
第一審判決（民國八十九年度交易字第四三號，起訴案號：臺灣彰化地方法院檢察署
民國八十九年度偵字第一五三四號），提起上訴，本院判決如左：
    主      文
原判決撤銷。
乙○○因過失傷害人，處拘役拾伍日，如易科罰金以佰元折算壹日。
    事      實
一、乙○○於民國（下同）八十八年四月十七日下午十五時五十分左右，駕駛車牌號
    碼ＱＥ－八七七二號自小客車，沿著省道台十七線自彰化縣芳苑鄉三合村往同鄉
    王功村由南向北方向行駛，適行至省道台十七線與芳苑鄉王功村仁愛巷有閃光號
    誌管制（省道台十七線南北向為閃黃燈號誌、仁愛巷東西向為閃紅燈號誌）之交
    叉路口處時，本應注意前車狀況，隨時採取必要之安全措施，且應注意行經有閃
    光交通號誌管制之交叉路口時應減速慢行小心通過，以作隨時停車之準備，而按
    當時為日間、天晴、光線明亮，且路面為乾燥、無缺陷、無障礙之四線直線柏油
    道路，視距應尚良好，顯無不能注意之情形，詎竟疏未注意及此，並未稍減車速
    仍沿著外側車道以時速每小時六十五公里多之速度，貿然通過該交叉路口，恰有
    丙○○騎乘車牌號碼ＴＵＭ－九○五號機車，沿著芳苑鄉王功村仁愛鄉巷由西向
    東方向行駛，欲穿越該交叉路口直行，且業已橫越過道路中央分隔安全島，進入
    北向內側、外側車道交接處，乙○○待發覺時雖急煞車、方向盤向左側閃避，但
    仍已不及，致自小客車前車頭正面直接撞及丙○○被猛力撞擊而彈起墜落於自小
    客車前擋風玻璃左側處，致擋風玻璃破裂後，再掉落於地面，機車則被撞落傾倒
    於撞擊點東北方約十公尺處，丙○○因而受有右側脛骨、腓骨開放性骨折併皮膚
    及骨骼缺損等傷害。
二、案經被害人丙○○訴請彰化縣警察局二林分局報請原審檢察署檢察官偵查起訴。
    理      由
一、訊據被告乙○○固坦承於前揭時地駕車與告訴人丙○○發生車禍，惟矢口否認有
    何犯行，辯稱：伊並無過失云云。惟查右揭事實，業據告訴人丙○○迭次指訴甚
    詳，復有道路交通事故調查報告表、現場照片及診斷證明書等在卷可稽。按車輛
    行至交岔路口，應遵守燈光號誌之指示，又閃光黃燈表示警告，車輛應減速接近
    ，注意安全，小心通過，道路交通安全規則第一百零二條第一項第一款及道路交
    通標誌標線號誌設置規則第二百十一條第一項分別定有明文，被告自承在肇事路
    口前十公尺左右即見告訴人騎機車停在交岔路口中央，竟未遵守上開規定減速作
    隨時停車之準備，僅按鳴喇叭以致煞車不及而肇事，其有過失至明，且被告之過
    失行為與告訴人之受傷間，有相當因果關係，被告所為之辯解顯不足採，其犯行
    堪予認定，應予依法論科。
二、核被告行為，係成立刑法第二百八十四條第一項前段之過失傷害罪。被告於肇事
    後，在偵查機關尚未獲悉肇事者前，主動向前往車禍現場處理之警員洪經註表明
    係肇事者而自首之事實，已據證人洪經註於原審到庭結證明確，應依法予以減輕
    其刑。原審對於被告予以論罪科刑，固非無見，惟查被告僅成立過失傷害罪，而
    原審認係犯業務過失傷害罪，即有未合。檢察官上訴意旨認為被告所為與自首要
    件不合，指摘原判決不當，雖無足取，然原判決既有上述可議之處，即屬無可維
    持，仍應由本院將原判決予以撤銷改判，爰審酌被告之品行、被害人所受傷害之
    情況。被告過失之程度、犯罪後之態度，以及其他犯罪之一切情狀，量處被告拘
    役肆拾伍日，並諭知拘役如易科罰金之折算標準。
三、據上論斷，應依刑事訴訟法第三百六十九條第一項前段、第三百六十四條、第二
    百九十九條第一項前段，刑法第二百八十四條第一項前段、第四十一條、第六十
    二條前段，罰金罰鍰提高標準條例第一條前段、第二條，判決如主文。
本案經檢察官甲○○到庭執行職務。
中      華      民      國    八十九     年      八     月      九      日
                                  臺灣高等法院臺中分院刑事第四庭
                                        審判長法  官  洪  耀  宗
                                              法  官  謝  說  容
                                              法  官  吳  重  政
右正本證明與原本無異。
不得上訴。
                                              書記官  郭  文  華
中      華      民      國    八十九     年      八     月      十      日
刑法第二百八十四條：
因過失傷害人者，處六月以下有期徒刑、拘役或五百元以下罰金。致重傷者，處一年
以下有期徒刑、拘役或五百元下罰金。
從事業務之人，因業務之過失傷害人者，處一年以下有期徒刑、拘役或一千元以下罰
金。致重傷者，處三年以下有期徒刑、拘役或二千元以下罰金。
                                                                        Ｃ


司法院資訊處製作；財團法人民間司法改革基金會備份。
